# 请教陈版融资租入租金变动

提问人：sowhat_wu 时间：2017-01-10 13:08:53
陈版您好！ 现在审计一个公司，融资租入固定资产，出租方两次发来对账单，因为人行基准利率变动调整租金，如下表 21,436.75→21,364.53→21,296.29（不含税）。我按照每期21,436.75流出测的内涵利率，后期租金减少，是否应该按照新的现金流折现计算调整摊余成本？如果租金增加呢？ 另外，出租方给定的利息与我测量的有差异，企业按照出租方给定利息记账是否妥当，需不需要调整，烦请指导，谢谢！ 序号现金流内涵利率利息租金本金进项税摊余成本　626,239.321.18%626,239.321-21,436.75 7,363.3721,436.7514,073.393,644.25612,165.932-21,436.75 7,197.8921,436.7514,238.863,644.25597,927.073-21,436.75 7,030.4721,364.5314,334.063,631.97583,593.014-21,436.75 6,861.9321,364.5314,502.603,631.97569,090.405-21,436.75 6,691.4121,296.2914,604.893,620.37554,485.526-21,436.75 6,519.6821,296.2914,776.613,620.37539,708.917-21,436.75 6,345.9421,296.2914,950.363,620.37524,758.558-21,436.75 6,170.1521,296.2915,126.143,620.37509,632.419-21,436.75 5,992.2921,296.2915,304.003,620.37494,328.4110-21,436.75 5,812.3521,296.2915,483.943,620.37478,844.4711-21,436.75 5,630.2921,296.2915,666.003,620.37463,178.4712-21,436.75 5,446.0921,296.2915,850.213,620.37447,328.2613-21,436.75 5,259.7221,296.2916,036.573,620.37431,291.6914-21,436.75 5,071.1621,296.2916,225.133,620.37415,066.5615-21,436.75 4,880.3821,296.2916,415.913,620.37398,650.6516-21,436.75 4,687.3621,296.2916,608.933,620.37382,041.7217-21,436.75 4,492.0721,296.2916,804.223,620.37365,237.5018-21,436.75 4,294.4921,296.2917,001.803,620.37348,235.7019-21,436.75 4,094.5821,296.2917,201.713,620.37331,033.9920-21,436.75 3,892.3221,296.2917,403.973,620.37313,630.0221-21,436.75 3,687.6821,296.2917,608.613,620.37296,021.4122-21,436.75 3,480.6421,296.2917,815.653,620.37278,205.7623-21,436.75 3,271.1621,296.2918,025.133,620.37260,180.6424-21,436.75 3,059.2221,296.2918,237.073,620.37241,943.5725-21,436.75 2,844.7921,296.2918,451.503,620.37223,492.0726-21,436.75 2,627.8421,296.2918,668.463,620.37204,823.6127-21,436.75 2,408.3321,296.2918,887.963,620.37185,935.6528-21,436.75 2,186.2421,296.2919,110.053,620.37166,825.6029-21,436.75 1,961.5521,296.2919,334.743,620.37147,490.8630-21,436.75 1,734.2121,296.2919,562.083,620.37127,928.7831-21,436.75 1,504.2021,296.2919,792.103,620.37108,136.6832-21,436.75 1,271.4821,296.2920,024.813,620.3788,111.8733-21,436.75 1,036.0321,296.2920,260.273,620.3767,851.6134-21,436.75 797.8021,296.2920,498.493,620.3747,353.1235-21,436.75 556.7821,296.2920,739.513,620.3726,613.6136-21,436.75 312.9221,296.2920,983.373,620.375,630.24　合计146,474.79767,083.86620,609.07130,404.26

回答人：chenyiwei
此问题可参考《瑞华研究 2010 ～ 2016 汇编》之“问题1-1-43（借款置换后的利息能否继续资本化）”中所介绍的“10％测试”的方法考虑。即在未来现金流发生变化时，首先按原先的实际利率将调整后的未来现金流折现到变更生效之日，如果该折现值与原有负债账面价值之间的差异大于 10 ％，就认为原先的负债应当终止确认，同时确认一项新的金融负债（新的金融负债的初始确认金额为其公允价值），新金融负债的初始确认金额与被终止确认的原金融负债账面价值之间的差额计入损益。后续对新的金融负债需重新计算实际利率，重新编制实际利率摊销表。 如果差异小于 10 ％，则继续按原实际利率进行核算，但将变更后现金流量折现值与原负债账面价值之间的差额计入损益处理。

提问人：sowhat_wu 时间：2017-01-10 19:51:01
豁然开朗，谢谢陈版。还有一个小问题，我们经理之前做的项目有融资租赁，承租方入账都是按照出租方提供的利息计算表记账，实务中这样操作是否妥当呢？

回答人：chenyiwei
要复核验算该表是否严格符合准则所要求的实际利率法。

提问人：cjzhangyong 时间：2017-01-11 08:28:48
我公司融资租赁，设备款需首付30%直接支付设备出售方，剩下70%货款分 36 期支付给融资租赁公司，租赁公司提供了本年及利息的计算表，利息根据同期贷款基准利率，后由于贷款基准利率变化，导致分期付款利息变动，不影响设备入账价值（ 1 、设备入账价值根据设备生产商的销售价值确定，其实融资租赁就是分期付款，是否设备不根据现值直接根据设备生产商的销售价值确定），影响了未确认融资费用跟长期应付款， 2 、能否直接对冲未确认融资费用跟长期应付款科目

回答人：chenyiwei
未确认融资费用与长期应付款这两个科目在报表列报中本来就是要相抵的，可以将未确认融资费用理解为长期应付款下属的一个明细科目，即利息调整。